臺灣高等法院刑事判決　　　　　　　　　　　　　　九十三年度交上訴字第三二號
　　上　訴　人
　　即　被　告　乙○○
　　選任辯護人　許朝財律師
　　　　　　　　張育祺律師
右上訴人因過失致死案件，不服臺灣桃園地方法院九十二年度交訴字第八七號，中華
民國九十二年十二月二十二日第一審判決（起訴案號：臺灣桃園地方法院檢察署九十
二年度偵字第四八０二號），提起上訴，本院判決如左：
    主  文
上訴駁回。
乙○○緩刑肆年。
    事  實
一、乙○○於民國九十一年六月間受僱啟琳化工有限公司（設台北縣板橋市○○○路
    二三巷四一號，負責人林瑞祥，下稱啟琳公司），擔任大貨車司機，以駕駛大貨
    車運送貨物為其日常業務行為，為從事業務之人，後於九十一年六月二十四日十
    一時五十分許，乙○○駕駛啟琳公司所有Ｓ６─８１７號自用大貨車運送貨物，
    沿行車速限為每小時四十公里之桃園縣蘆竹鄉○○路，往六福路方向行駛，在行
    經上開路段與仁愛路之交岔路口時（按其行駛路口燈光號誌顯示綠燈），應注意
    行車速度，依標誌之規定，且按諸當時之天候、光線、號誌、路況等一切情狀，
    復無乙○○不能注意之情形，竟疏未注意以時速六、七十公里之速度超速行駛進
    入上開交岔路口處，而以上開自用小貨車之車頭處撞及由邱怡斐所騎用，搭載其
    弟邱俊翔在後座，沿仁愛路往林口方向行駛，惟違規闖越紅燈號誌正駛入上開交
    岔路口處之ＷＫＷ─８９６號機車右側倒地，致邱怡斐因之受有頭部外傷併發顱
    內出血而送醫不治死亡（至於邱俊翔受有傷害部分，則因雙方達成和解，未據告
    訴）。嗣乙○○於肇事後警員朱盈哲到場處理發覺上情前，先行主動向警員朱盈
    哲陳述上開肇事經過，並於事後接受本院之審理。
二、案經乙○○自首及邱怡斐之配偶甲○○訴請臺灣桃園地方法院檢察署檢察官偵查
    起訴。
    理  由
一、右揭事實業據被告乙○○於坦承不諱，核與告訴人甲○○指訴之情節及目擊證人
    林曉鳳於偵查中證述之情節，均相符合，復有道路交通事故調查報告表乙紙、現
    場照片四紙、勘驗筆錄乙份、驗斷書乙份及相驗屍體證明書乙份，在卷可稽，應
    堪認定。又按「行車速度，依標誌之規定」，道路交通安全規則第九十三條第一
    項定有明文，且按諸當時之天候、光線、號誌、路況等一切情狀，復無被告不能
    注意之情形，竟疏未注意以時速六、七十公里之速度超速行駛進入上開交岔路口
    處，而以上開自用小貨車之車頭處撞及由被害人邱怡斐所騎用，搭載其弟邱俊翔
    在後座，沿仁愛路往林口方向行駛之上開機車右側倒地，致被害人邱怡斐因之受
    有頭部外傷併發顱內出血而送醫不治死亡，則被告就被害人邱怡斐上開死亡之結
    果，顯有過失責任，且其間亦存有相當因果關係，至為灼然。雖被害人邱怡斐於
    右揭時地騎用上開機車時，亦有闖越紅燈號誌進入上開交岔路口處之違規行為，
    亦據證人林曉鳳於偵查中證述明確（見九十二年度相字第一０六二號偵查卷第三
    十四、三十五頁），致遭被告所駕駛上開自用大貨車撞及肇事而送醫不治死亡，
    而對其本人上開死亡之結果，亦屬同有相當之過失責任，惟亦不足影響本院對被
    告上開過失責任之認定，附此敘明。被告上開犯行已臻明確，其犯行洵堪認定。
二、查被告於右揭時間受僱啟琳公司，擔任大貨車司機，以駕駛大貨車運送貨物為其
    日常業務行為，為從事業務之人，核其所為，係犯刑法第二百七十六條第二項之
    從事業務之人，因業務上之過失致人於死罪。被告於右揭時地肇事後，警員朱盈
    哲到場處理發覺上情前，即先行主動向警員朱盈哲陳述上開肇事經過乙情，業據
    被告於原審審理時供述綦詳，並有原審電話談話紀錄單乙紙，應堪認定，被告並
    於事後接受法院之審理，已符刑法第六十二條前段規定自首之要件，應依同法之
    規定減輕其刑。
三、原審依刑法第二百七十六條第二項、第六十二條前段，罰金罰鍰提高標準條例第
    一條前段規定，並審酌被告於右揭時地駕駛上開自用大貨車時，應且能注意其行
    車速度不得超過四十公里之標誌規定，竟疏未注意違規以六、七十公里之速度超
    速行駛，撞及被害人邱怡斐所騎用上開機車右側倒地，致被害人邱怡斐因之受有
    上述之傷害而送醫不治死亡，已損及被害人邱怡斐之權益及被告犯罪後之態度等
    一切情狀，以被告乙○○從事業務之人，因業務上之過失致人於死，處有期徒刑
    八月，其認事用法洵無違誤，量刑亦屬妥適，被告上訴指摘原判決不當為無理由
    ，其上訴應予駁回。
四、被告前未曾受有期徒刑以上刑之宣告，事後已與被害人家屬和解，此經被告與被
    害人家屬甲○○供明在卷，且有和解書乙件在卷可稽，經本件訴訟程序之進行及
    刑之宣告，當知警惕，無再犯之虞，本院認所宣告之刑以暫不執行為適當，爰併
    予宣告緩行四年，以啟自新。
據上論斷，應依刑事訴訟法第三百六十八條、刑法第七十四條第一款，判決如主文。
本案經檢察官李良忠到庭執行職務。
中　　　華　　　民　　　國　　九十三　　年　　　五　　　月　　 十七 　　日
                              臺灣高等法院刑事第二十一庭
                                  審判長法  官  葉　騰　瑞
                                        法  官  劉　壽　嵩
                                        法  官  江　國　華
右正本證明與原本無異。
如不服本判決，應於收受送達後十日內向本院提出上訴書狀，其未敘述上訴之理由者
並得於提起上訴後十日內向本院補提理由書（均須按他造當事人之人數附繕本）。
                                        書記官  陳　秋　萍
中　　　華　　　民　　　國　　九十三　　年　　　五　　　月　　 十九 　　日
附錄：本案論罪科刑法條全文
中華民國刑法第二百七十六條
 (過失致死罪)
因過失致人於死者，處二年以下有期徒刑、拘役或二千元以下罰金。
從事業務之人，因業務上之過失犯前項之罪者，處五年以下有期徒刑或拘役，得併科
三千元以下罰金。
